【裁判字號】    94,易,1038
【裁判日期】    950119
【裁判案由】    竊盜
【裁判全文】
臺灣臺南地方法院刑事判決              94年度易字第1038號
公  訴  人  臺灣臺南地方法院檢察署檢察官
被      告  甲○○
                      號
上列被告因竊盜案件，經檢察官提起公訴（94年度偵字第12961號
），本院判決如下：
    主  文
甲○○竊盜，處有期徒刑參月，如易科罰金，以參佰元折算壹日
。
    事  實
一、甲○○意圖為自己不法之所有，於民國九十四年十月二十二
    日上午十時許，侵入臺南縣歸仁鄉看東村二二０號乙○○所
    有豬舍工作室，竊取乙○○所有置於皮包內之新臺幣（下同
    ）一千九百元，得手後欲離去之際，適為乙○○發現，並將
    甲○○逮捕，惟甲○○卻趁乙○○報警之際，駕駛其兒子所
    有之ＧＡ五─七九二號重機車離去，嗣為警於同日上午十時
    三十分許，在歸仁鄉○○村○○○○○道路便道與沙崙產業
    道路旁查獲。
二、案經乙○○訴由臺南縣警察局歸仁分局送請臺灣臺南地方法
    院檢察署偵查起訴。
    理  由
一、訊據被告甲○○矢口否認有何竊盜犯行，辯稱：伊並沒有進
    入告訴人乙○○的豬舍工作室，也沒有拿告訴人皮包內的金
    錢，告訴人是到派出所後，從伊身上所有的款項來認定遺失
    的金額，告訴人所述並不實在云云。惟查，上揭事實，業據
    告訴人指訴綦詳，並經證人即查獲警員劉清田於偵查中證述
    ：「趕到現場，乙○○稱他的豬舍有陌生人竊取他的皮包，
    內有一千九百元左右‧‧‧發現被告穿著與乙○○描述相同
    ，就上前盤查被告，因被告未帶證件，經被告同意，將被告
    載至案發地點，乙○○當場指認被告為竊嫌。」、「第一次
    趕到現場問乙○○，他就說丟掉一千九百元」等語無訛，復
    有扣押書及贓物認領保管單各一紙、照片二十八張及現場圖
    一紙等件在卷可資佐證。雖被告以上情置辯，經查：
    (一)證人即告訴人乙○○於本院審理時證稱：「（我在豬舍大
      門旁工作室門口看到被告）我問他要幹什麼，他問我說有
      沒有缺養豬工人，我回答沒有，被告身穿電信公司的制服
      ，我問他不是在電信公司工作嗎，他說因為兒子要考研究
      所要兼一、兩個小時的工作，我認為他行為怪怪的，我請
      他進來工作室談，但他不敢進去，而且又因為被告是從我
      工作室內的房間走出來，而我換穿工作服之前的褲子內的
      皮夾被翻出來放在褲子上，我第一個反應是被告把我的皮
      夾翻出來，我一回頭被告已經走到豬舍大門口騎機車正要
      走，我就叫他，我就追到豬舍門口，他已經騎摩托車開離
      約十公尺，我叫他，被告就加速離開，大約距離三、四十
      公尺，被告被我追上，被告不停車，我就抓到他的領子，
      我和被告二人就跌倒在路邊，車子也倒下。」、「我有打
      被告幾下，被告沒有還手，被告叫著說，『進仔原諒我一
      次』，因為那是我父親的名字，所以我認為那是認識的人
      ，所以我就拿著他機車的鑰匙，叫他回豬舍談，我認為要
      找一個公證人，就打電話給派出所，等我打完電話，被告
      又不見了，當時我把機車鑰匙拿走後，並沒有看被告有沒
      有跟我一起走，當我後來沒有看到被告，我就開車出來找
      ，後來因為派出所員警來，我有告訴被告的長相，事後是
      由警員找到被告。」等語，核與被告於警詢時自承：伊前
      往告訴人豬舍稱要應徵臨時工，告訴人答稱沒有僱請臨時
      工之必要，伊隨後騎機車離去十幾公尺，就被告訴人攔下
      ，人車倒地後，即被告訴人壓制在地上，伊隨即向告訴人
      稱『進仔，你要打死我嗎？原諒我這一次好嗎？』等經過
      大致相符，堪認告訴人非虛偽杜撰。衡情，被告若未竊取
      告訴人財物，豈有一發現告訴人現身工作室門前，隨即轉
      身離開並騎乘機車加速離去，且經被告訴人逮獲後，又向
      告訴人求饒之理？況被告被告訴人攔下後，所騎乘機車之
      鑰匙既經告訴人取走，被告竟未要求告訴人返還，或留置
      待警方到場後查明原由，隨即牽車離開現場，足見被告確
      實心虛方才匆忙離去。
    (二)又證人乙○○復證以：「我是打電話給派出所後，被告不
      見，我才去撿查大約有一千九百多元遺失，後來警員載被
      告到豬舍門口時，員警有請坐在巡邏車內的被告把口袋內
      的錢拿出來，被告從右邊口袋拿出壹張一千元，壹張五百
      元、四張一百元，左邊口袋拿出來的是一疊壹佰元的紙鈔
      。」等語，核與證人劉清田證述情節相符，已如前述，被
      告亦不否認警方於查獲當時，伊自右方口袋取出之金額為
      一千九百元、左方口袋取出一千三百元等節，則被告身上
      至少查有超過一千九百元之金額，則被告辯稱告訴人係到
      派出所看到被告身上現金數額，才表示損失金額云云，自
      難憑採。
    (三)末查，告訴人與被告並無恩怨情仇或是債務糾紛，當無故
      意設詞陷害被告之理由。再綜合被告於警方查獲當時所為
      言行等情節及告訴人指述之內容，應認告訴人指述情節符
      合常情，而被告之辯解，既然悖離一般經驗法則，即無足
      取。
    綜上，本案事證明確。被告竊盜犯行堪以認定，應依法論科
    。
二、核被告甲○○所為，係犯刑法第三百二十條第一項竊盜罪。
    爰審酌被告四肢健全具完全謀生能力，不思正當努力工作營
    生，竟圖不勞而獲，隨意竊取他人財物，毫無他人所有物之
    概念，其竊得之財物金額不高及犯罪後否認犯行等一切情狀
    ，量處如主文所示之刑，並諭知易科罰金之折算標準。檢察
    官雖具體求刑有期徒刑十月，惟本院審酌被告犯案情節及所
    得財物不高，認以量處如主文所示之刑，即可收懲治被告之
    效，附此敘明。
據上論斷，應依刑事訴訟法第二百九十九條第一項前段，刑法第
三百二十條第一項、第四十一條第一項前段，罰金罰鍰提高標準
條例第一條前段、第二條，判決如主文。
本案經檢察官丙○○到庭執行職務
中    華    民    國    95    年    1     月    19    日
                  刑事第三庭    審判長法  官  陳振謙
                                      法  官  鍾邦久
                                      法  官  王慧娟
以上正本證明與原本無異。
如不服本判決，應於判決送達後10日內，向本院提出上訴狀。
                                書記官  黃淑櫻
中    華    民    國    95    年    1    月    19    日
附錄法條：
中華民國刑法第320第1項
意圖為自己或第三人不法所有，而竊取他人之動產者，為竊盜罪
，處五年以下有期徒刑、拘役或五百元以下罰金。


司法院資訊處製作；財團法人民間司法改革基金會備份。
